臺灣高等法院高雄分院民事判決　　　九十一年度訴字第四九號
　　　原　告　　　甲○○
　　　被　告　　　乙○○
右當事人間請求損害賠償事件，原告於第二審提起刑事附帶民事訴訟，經刑事庭裁定
移送，本院判決如左：
　　　主　　　文
被告應給付原告新臺幣柒拾萬元，及自民國九十一年八月二十九日起至清償日止，按
週年利率百分之五計算之利息。
原告其餘之訴駁回。
訴訟費用由被告負擔四分之三，餘由原告負擔。
原告假執行之聲請駁回。
　　　事實及理由
一、原告起訴主張：被告乙○○明知鄭雅菁係原告之妻，為有配偶之人，竟於民國九
    十一年一月十五日下午三時至五時許內某時，在高雄市新興區○○○○路十三號
    六樓之四鄭雅菁租住處與之相姦。嗣於同日下午五時許，經原告報警在上址查獲
    ，爰基於侵權行為法律關係請求非財產上損害賠償，求為命被告給付原告新臺幣
    （下同）二百萬元及自九十一年八月二十九日起至清償日止，按年息百分之五計
    算之利息，並陳明願供擔保聲請宣告假執行。
二、被告則以：伊並未與鄭雅菁發生性行為等語，資為抗辯。並聲明：原告之訴及假
    執行之聲請均駁回。
三、查原告主張被告明知鄭雅菁係原告之妻，為有配偶之人，而仍與之相姦之事實，
    被告雖予否認，惟原告於案發下午五時許會同警方前往前揭處所時，被告上身僅
　　著白色衛生衣，下身著內褲坐在床邊，鄭雅菁則未著內衣褲，僅著連身睡衣前來
　　應門等情，已據被告及鄭雅菁在刑案中，承認無異，復有拍攝之現場照片十幀在
　　房間查扣之衛生紙一件可證（警卷第二、四、十四至十六頁），及扣押筆錄足憑
　　（同上卷第十三頁）；上開扣案之衛生紙一件與採集自被告乙○○之唾液棉棒一
　　件，在刑案中送請內政部警政署刑事警察局鑑定比對結果，衛生紙精子細胞與被
　　告乙○○DNA-STR 型別相同，該型別在台灣地區中國人中分布之機率預估為9.52
　　×10等情，此有該局九十一年二月六日刑醫字第0910019153號函可參（同上卷第
　　六頁）被告與原告之配偶；孤男寡女獨處一室，又有或僅著內褲、衛生衣或未著
　　任何內衣褲而僅著連身睡衣之明顯衣著不整之情，房內又留有擦拭男方精液之衛
　　生紙，衡諸經驗法則，難認被告與鄭雅菁未有發生姦情，被告前揭所辯，無可採
　　信。而被告與原告之妻相姦行為，亦經本院判處罪刑確定，此有調閱之本院九十
　　一年上易字第九一一號刑事卷足參，是被告與原告之配偶有相姦行為，至為明灼
　　。
四、按因故意或過失不法侵害他人權利者，負損害賠償責任。故意以背於善良風俗之
    方法，加損害於他人者，亦同。又不法侵害他人之身體、健康、名譽、自由：：
　　：者，被害人雖非財產上之損害，亦得請求賠償相當之金額，前二項規定，於不
　　法侵害他人基於父、母、子女或配偶關係之身分法益而情節重大者，準同之，民
　　法第一百八十四條第一項第一百九十五條第一項、第三項分別定有明文。通姦足
　　以破壞夫妻間之共同生活，明知為有夫之婦而仍與之通姦，即係不法侵害他人基
　　於配偶關係之身分法益而情節重大，本件被告明知訴外人鄭雅菁為原告之配偶，
　　而仍與之相姦，加損害於原告，從而，原告以其精神受有痛苦之非財產上損害，
　　本於侵權行為之法則，請求賠償，自屬有據。本院斟酌原告為高職畢業，現為高
　　雄市公車司機，月入新臺幣（下同）三萬多元，沒有不動產，現住父母房子，被
　　告係高職畢業，夜市攤販，月入三萬多元，有小貨車一輛，沒有不動產，住父親
　　房子及本件所生危害程度等情況，認原告之請求在七十萬元及自起訴狀繕本送達
　　以後之九十一年八月廿九日起，至清償日止，按週年利率百分之五計算法定遲延
　　利息範圍內，應予准許，逾此範圍之請求，要難有據，應予駁回。另原告陳明願
　　供擔保，聲請宣告假執行，惟其勝訴部分，經本院判決即告確定，無宣告假執行
　　之必要，至敗訴部分因失所依附，亦無准許之理由，均應併予駁回。
五、據上論結，本件原告之訴，為一部有理由，一部無理由，依民事訴訟法第七十九
    條但書，判決如主文。
中　　華　　民　　國　　　　九十一　　　年　　  十   　 月      九   　 日
　　　　　　　　　　　　　　　　　　　臺灣高等法院高雄分院民事第六庭
~B1審判長法官　許明進
~B2法　　　官　謝肅珍
~B3法　　　官　黃清江
右為正本係照原本作成。
不得上訴。
中　　華　　民　　國　　　　九十一  　　年　　  十  　　月     十四   　日
~B法院書記官　陳金卿
                                                                        Ｈ
